---
title: Réunion hebdomadaire du 29 mars 2022
description: Compte rendu de la réunion
author: ouvroir
date: 2022-03-29
draft: false
tags:
    - cr


---

# Réunion hebdomadaire

## Site

Pour ne pas empêcher notre présence en ligne, mettre une page statique avec les informations générales et lien vers l’équipe.

- cacher page projets pour le moment
- si on publie les compte-rendus, requiert une relecture
- mise en page: 

@lenamk: uniformisation du code (issue)
@emchateau+lenamk: séance de travail sur le css (première séance faite, à normaliser)
@lenamk: draft pour publication (ou non) des compte-rendus (issue)
@lenamk: page de présentation du labo et des équipements (description du local et temps de permanence) (issue)
@tou·te·s: présentation (bio dans labouvroir > équipe) (issue)


## Atelier IIIF (3 mai)


## Qu’est-ce qu’on veut faire? 
Bilan des trois événements en mars
- midi-causeries: Emmanuel suggère de systématiser l'alternance prof-étudiant·e. Modalité du dialogue
- ateliers: réduire les objectifs (quitte à avoir session 1 et 2), ne pas s'épuiser à en faire trop

Lien entre atelier et présentation: jumelage des pratiques et des réflexions sur la méthode.
Frustrant que les gens ne soient pas venus au midi-causerie.
Manque de participants du Partenariat. Clarifier que le sujet et les thématiques abordées étaient par et pour le Partenariat. Signaler plus clairement les objectifs. Adresser une communication spécifique mais garder les formations ouvertes.

Mobilizon fonctionne bien. Rappel des événements utiles.
Forcer la création d'un compte ?

19 ou 26 avril 
Kristine en dialogue avec Ingrid et Marion: utilisation de logiciel CAO dans la recherche
@ktanton: vérifier si les étudiant·e·s seraient disponibles 
@emchateau: inviter Antoine Courtin pour la rentrée 

16 mai: carrefour c3n
19-20-21 mai: Conférence Humanistica
20 mai : forum CIECO → présenter le labo? comment rendre ça plus intéressant pour les étudiant·e·s

- point d'information et de présentation du labo: retour d'expérience des étudiant·e·s avce qui on a travaillé (traitement de données, participation aux ateliers). Faire parler les gens avec qui ont a collaboré
    - services/rôle du labo
    - modalités de travail
    - but des ateliers et des midi-causeries

- dh tool box? 
- productivité numérique


- atelier GIF avec étudiant·e·s
- atlier viz
- carto

## Local

Présence

Aménagement
Immédiat:
@lenamk: convoquer une réunion avec Josée et demander à Michael qui est la coordinatrice pour l'inviter également (issue)

Long terme:
@ktanton: faire le plan à l'échelle et mettre un côte (à partir de la largeur des portes)
@emchateau: envoyer des liens pour le mobilier déjà identifié (pour donner un sens d'échelle pour le matériel)



ODJ pour la prochaine réunion

- Local
  - permanences
  - description des équipements et services (courants)
  - clés
  - mobilier
- Serveur