---
title: Réunion hebdomadaire du 13 juin 2023
description: Compte rendu de la réunion
author: ouvroir
date: 2023-06-13
draft: false
tags:
    - cr
    
---

# Réunion hebdomadaire 

## William (asynch)

### Encyclopédie

Je n'ai toujours pas réussi à faire fonctionner LeafWriter sur ma machine. Je rencontre Luciano de l'équipe de Leaf afin qu'il m'aide à débugguer la package NPM de Leaf-Writer. Il y a bien un bug avec le package, une [issue](https://gitlab.com/calincs/cwrc/leaf-writer/leaf-writer/-/issues/153) a été ouverte sur le gitlab du projet à ce propos. L'enjeu est de connecter l'éditeur au travail qu'à déjà effectué Emmanuel (pile XSL) afin de compléter un premier prototype, si possible avant la prochaine réunion avec Johanne et Josée. 

- jeudi 15 juin de 9h à 11h ; lundi 19 de 9h à 11h
--> La réunion du 15 sera consacrée au passage en revue des Encyclopédies pour affiner le modèle éditoriale
--> Si on n’y arrive pas on montrera autre chose le 19 juin

### Reframe 

J'ai commencé à poser mes idées sur l'organisation globale du projet Reframe ainsi que certaines questions. Les notes sont dans un [projet penpot](https://design.penpot.app/#/workspace/18f3baa5-c6db-81d1-8002-a602d0f70552/18f3baa5-c6db-81d1-8002-a602e2c34c04?page-id=18f3baa5-c6db-81d1-8002-a602e2c34c05) en espérant que le lien fonctionne (oui Emmanuel, je t'ai lâchement copié!) qui doit encore être grandement détaillé. Il faudra prendre ces notes comme des propositions permettant d'engager un peu plus la discussion :
- Les objectifs du projet ont été repris du [repo Reframe](https://github.com/ouvroir/reframe). Nous aurons probablement à les affiner durant les semaines à venir.
- Les "verrous" sont quelques questions que je me pose et qui me semblent critique pour que le projet se déroule correctement
- Les "ateliers" avec Jérôme sont pensés sur une base mensuelle pour permettre l'alternance des ateliers avec les autres projets du labo. Néanmoins, leur contenu reste dense et nécessite un bon travail de préparation en amont. Ce travail me semble important pour pouvoir optimiser les interventions de Jérôme. Là encore, il ne s'agit que de propositions que nous aurons le temps de critiquer ensemble.
- Les grandes étapes du projets sont là pour donner une vue globale de ce qui me semble être le minimum d'étapes pour aboutir à un livrable pertinent. Il faudra confronter ces jalons au planning que nous avons déjà établit pour préciser l'organisation du travail.

Je pense que ce document peut être transmis à Jérôme afin de lui donner une meilleure idée pour de possibles interventions de sa part.

Reste que l'importante question importante à laquelle j'ai encore du mal à répondre est : à quel moment interviennent les prestataires dans le projet et pour traiter quel sujet ? J'ai quand même une petite idée que je tiens à vous soumettre : 
- pour la partie implémentation JS et Web Components (peut-être le plus évident), le·la prestataire intervient quand le cahier des charges est rédigé et que la librairie est correctement spécifiée,
- pour la partie design UI et/ou UX (le moins évident) : j'ai pense qu'un bon moment pour faire intervenir un·e designer serait également au moment où le cahier des charges serait spécifié : la prestation porterai ainsi sur la stylage des composants, afin de produire une feuille CSS par défaut pour les composants de la librairie (la partie visible de l'iceberg). Je pense que la question de la conception des layouts (les composants de la lib donc) peut être traitée à l'interne notamment avec le soutien de Jérôme. Il me semble en effet que faire intervenir quelqu'un sur cette question nécessiterait : 1. que le·la presta est une expertise minimum sur la question des écritures numériques savantes, et 2. que cette personne intervienne le plus tôt possible dans le projet (et donc qu'elle harmonise sa temporalité avec la notre)

À rediscuter...

### Site web du labo

Je n'ai pas énormément avancer ces derniers jours. J'espère néamoins vous faire des propositions la semaine prochaine.


### Admin

Concernant les achats, je me plonge pleinement sur la question dès lundi prochain ! N'hésitez pas à me faire parvenir vos urgences par mail si besoin, je m'en occuperai durant la fin de semaine.

Pas d'urgence mais voici les choses auxquelles on pense en priorité:
- câbles pour sécuriser les macStudio (c'est la seule chose qui manque je crois pour finaliser l'installation de la salle d'ordinateurs) FEI
- papier et encre pour l'imprimante FEI
- protection pour les ipads (avec espace pour ranger le stylet) FEI?
- casque de réalité virtuelle (voir la tâche sur GitHub) FCI

## Admin

### Installation AV
valider le plan suivant: 

Disposition AV
- un haut parleur entre la poutre et le truc incendie au milieu, l'autre après la lumière OK
- le micro à côté du truc incendie OK (attention à bien entendre le présentateur)
- caméra en avant (pour ne pas voir l'arrière des têtes du monde): sans problème pour avoir présentateur, et deuxième setup pièce au complet, au-dessus de la télé OK
- écran pas trop haut pour avoir accès au top OK
- écran tactile (se contrôle aussi par un ipad par exemple, licence ~100) sur le pilier entre les portes (proche du présentateur): doit être dans un mur, pas de place à l'avant (au pire: plan b = en arrière de la porte) 
- extension plaque hdmi et usb: : à la hauteur de la petite tablette du bivi (demander dimensions exactes à trium) OK
- extension plaque hdmi et usb 2: en arrière du pilier et on mettra une plante pour que les gens ne passent pas (alternative: direction fond de la salle pour essayer que le monde ne l'arrache pas) OK
- **switch ~~automatiquement~~ ou manuellement (avec la switch) quand on change / ajoute un branchement ?** attention, si on est sur Zoom c'est compliqué parce que la caméra et les haut-parleurs sont lié à l'appareil qui est branché (ne peut pas être le périphérique de deux appareils en même temps). **Recommande** d'utiliser le panneau tactile pour choisir 
- hdmi pour l'image, et USB-A pour le tactile et audio/visio

Apple tv pour la nouvelle tv (ok pour Michael)

Intervention entre jeudi et vendredi. Lena sera là jeudi. Pour le vendredi, voir si William est présent. Lena présente au 8e de 9h à 15h


### CIECO
- rencontre Marie et autres?

rencontre finalisation mobilier jeudi


## Coordo
Nous avons choisi la prochaine lecture du club de lecture [«Cartographies politiques : art, technologies, (contre-)pouvoir »](https://www.zotero.org/groups/5040183/ouvroir-lectures/collections/WYBA7WIK/items/F5P6GXMY/collection) de Jean-Paul Fourmentraux, notre invité conférencier cet automne.
La séance sera à mon retour d'Europe le 11 juillet.

Prochaines réunions
- semaine du 20 juin: réunion
- semaines du 27 et 4 juillet: pas de réunion (Lena en Europe pour Humanistica)
- semaine du 11 juillet: réunion avec club de lecture